---
title: "Testes de Hipótese e Binge drinking"
output: html_notebook
---

```{r setup, include=FALSE, message=FALSE, warning=FALSE}
knitr::opts_chunk$set(echo = TRUE)
library(tidyverse)
library(hrbrthemes)
theme_set(theme_ipsum_rc())

library(boot)
library(broom)
```

Dados de de *Visser, R. O., Birch, J. D. (2012). My cup runneth over:Young people's lack of knowledge of low-risk drinking guidelines. Drug and Alcohol Review, 31, 206-212.*, disponíveis no [OnlineStatBook project](https://onlinestatbook.com/2/case_studies/binge.html).


```{r}
binge = read_csv(here::here("data/young-people-drinking.csv"), 
                 col_types = "cdddddd")

binge = binge %>% 
    mutate(sexo = if_else(sexo == "1", "M", "F"), 
           abusou = mo_binge_n >= 1)

glimpse(binge)
```

Vamos nos concentrar nos número de vezes quye  participantes que abusaram de bebida no último mês: 

```{r}
binge %>% count(abusou)

binge %>% 
  group_by(sexo) %>% 
  summarise(prop_abusou = sum(abusou)/ n(), .groups = "drop")
```

Uma pergunta usando inferência é: a partir de nossa amostra nós podemos inferir com confiança que a maioria das pessoas que abusou de álcool na população eram homens? Na nossa amostra, a maioria é de mulheres:

```{r}
binge %>% 
  group_by(sexo) %>% 
  summarise(prop_abusou = sum(abusou) / n(), .groups = "drop")
```
A proporção de homens na amostra é 0.396. 

## Usando intervalos de confiança

Usando ICs para inferir a proporção de homens na população:

```{r}
set.seed(123)

s <- function(d, i) {
    m = d[i,] %>% 
      filter(sexo == "M") %>% 
      summarise(prop_abusou = sum(abusou) / n(), .groups = "drop") %>% 
      pull(prop_abusou)
    
    f = d[i, ] %>% 
      filter(sexo == "F") %>% 
      summarise(prop_abusou = sum(abusou) / n(), .groups = "drop") %>% 
      pull(prop_abusou)

    f - m
}

theta_chapeu = s(binge, 1:NROW(binge))

theta_chapeu
```

```{r}
booted <- boot(data = binge, 
               statistic = s, 
               R = 2000)

estimado = tidy(booted, 
                conf.level = .96,
                conf.method = "bca",
                conf.int = TRUE)

glimpse(estimado)
```


Nossa conclusão é que com 90% de confiança, a diferença entre os grupos está entre 0.01 e 0.23. Ou seja, com 90% de confiança, é plausível que as pessoas que abusaram de álcool estiveram bem mais vezes em situações com álcool que as demais.

Uma outra forma de falar isso que é mais limitada mas vai nos ajudar a entender testes de hipótese: se admitirmos *uma chance de erro no método de inferência* de 10%, ainda assim estamos confiantes de que proporção de pessoas que abusou de álcool entre mulheres é maior que entre homens. 

Vamos chamar essa chance de erro tolerável de $\alpha$ e aqui estamos dizendo que considerando $\alpha = 0.10$ podemos afirmar que a proporção para mulheres é maior que para homens. Em testes de hipótese, diríamos que considerando esse $\alpha$ a diferença é significativa, ou estatisticamente significativa.

P-valor

A proporção é maior entre mulheres do que entre homens (M = 0.77, F = 0.9, p = 0.043).  



## O p-valor a partir dos ICs

Pensando por outro lado, podemos também achar qual é o menor $\alpha$ para o qual ainda podemos afirmar que o intervalo para o efeito que estamos estudando não inclui zero.  


```{r}
outro_alpha = tidy(booted, 
                   conf.level = 1 - 0.0535,
                   conf.method = "bca",
                   conf.int = TRUE)

outro_alpha
```

Ou seja, com um nível de 94.65% de confiança, é plausível que as proporções sejam iguais. Se estivéssemos usando testes de hipótese, encontraríamos que **o p-valor** para a diferença das proporçòes é $p=0.035$. Se considerarmos um nível de significância de $\alpha = .10$ esse p-valor indica uma diferença significativa. Se consideramos um $\alpha = .05$, não é. 

Em alto nível, essa é a equivalência entre ICs e testes de hipótese. Agora podemos nos concentrar em como fazer testes.

## O teste de hipótese

Premissa: conseguimos facilmente gerar situações semelhantes às nossas onde com certeza os grupos não são diferentes. Essas situações nos dão uma referência para sabermos se a nossa se parece com situações onde com certeza não há diferença. 

De novo: conseguimos gerar um modelo nulo que cria simula situações semelhantes à que estudamos, mas garantindo que não há efeito. Com essas simulações podemos jultar se nossa amostra parece com os do modelo nulo, 

```{r}
s_nulo <- function(d) {
  n = NROW(d)
  embaralhado = d %>% 
    mutate(abusou = sample(abusou, n()))
  
  m = embaralhado %>% 
    filter(sexo == "M") %>% 
    summarise(prop_abusou = sum(abusou) / n(), .groups = "drop") %>% 
    pull(prop_abusou)
  
  f = embaralhado %>% 
    filter(sexo == "F") %>% 
    summarise(prop_abusou = sum(abusou) / n(), .groups = "drop") %>% 
    pull(prop_abusou)
  
  f - m
}

s_nulo(binge)
```

```{r}
simulacoes = tibble(simulacao = 1:5000) %>% 
  mutate(theta_nulo = map_dbl(simulacao, ~ s_nulo(binge)))

simulacoes
```

```{r}
simulacoes %>% 
  ggplot(aes(x = theta_nulo)) + 
  geom_histogram(binwidth = .05) + 
  geom_vline(xintercept = c(-theta_chapeu, theta_chapeu))
```

```{r}
p = simulacoes %>% 
  summarise(p_valor = sum(abs(theta_nulo) >= abs(theta_chapeu))/n(), 
            .groups = "drop")

p
```

Se p-valor < 0.1 

Ou seja, em XXX das simulações geradas por um modelo nulo, obervamos um efeito igual ou maior que o da nossa amostra. Esse é o único significado correto do p-valor.


```{r}

estimado %>% 
    ggplot(aes(
        ymin = conf.low,
        y = statistic,
        ymax = conf.high,
        x = "Homens"
    )) +
    geom_linerange() +
    geom_point(color = "steelblue", size = 2) +
    geom_text(
        aes(
            y = conf.high,
            label = str_glue("[{round(conf.low, 2)}, {round(conf.high, 2)}]")
        ),
        size = 3,
        nudge_x = -.05,
        show.legend = F
    )  +
    scale_y_continuous(limits = c(0, 1)) +
    labs(
        title = "Proporção de homens entre participantes que abusaram de álcool",
        subtitle = str_glue("Estimado a partir de uma amostra de N={abusaram}"),
        x = "", y = "Proporção entre jovens que abusaram de álcool") +
    coord_flip()
```


## Mesma coisa para o quanto a pessoa sabe    


```{r}
binge %>% 
    ggplot(aes(x = k_unit_sum, y = after_stat(density))) + 
    facet_wrap(~ abusou) + 
    geom_histogram(fill = "steelblue", binwidth = 1, color = "black", alpha = .5) + 
    labs(
        y = "Porporção de participantes", 
        x = "Conhecimento sobre quantidades indicadas (0 a 6) "
    )
```


```{r}
binge %>% 
    group_by(abusou) %>% 
    summarise(media = mean(k_unit_sum), 
              n = n())
```


```{r}
s <- function(d, i) {
    a = d[i,] %>% 
        filter(abusou) %>% 
        summarise(do_grupo = mean(k_unit_sum)) %>% 
        pull(do_grupo)
    
    b = d[i,] %>% 
        filter(!abusou) %>% 
        summarise(do_grupo = mean(k_unit_sum)) %>% 
        pull(do_grupo)
    
    a - b
}

booted <- boot(data = binge, 
               statistic = s, 
               R = 2000)

estimado = tidy(booted, 
                conf.level = .95,
                conf.method = "bca",
                conf.int = TRUE)

glimpse(estimado)
```



```{r}
estimado %>% 
    ggplot(aes(
        ymin = conf.low,
        y = statistic,
        ymax = conf.high,
        x = "Não abusaram - Abusaram"
    )) +
    geom_linerange() +
    geom_point(color = "steelblue", size = 3) +
    geom_text(
        aes(
            y = conf.high,
            label = str_glue("[{round(conf.low, 2)}, {round(conf.high, 2)}]")
        ),
        size = 3,
        nudge_x = -.05,
        show.legend = F
    )  +
    scale_y_continuous(limits = c(-3, 3)) +
    labs(
        title = "Diferença no conhecimento sobre quantidades indicadas",
        x = "", y = "Diferença no Conhecimento") +
    coord_flip()
```

```{r}
s <- function(d) {
    embaralhados = d %>% mutate(k_unit_sum = sample(k_unit_sum, size = n()))
    
    a = embaralhados %>% 
        filter(abusou) %>% 
        summarise(do_grupo = mean(k_unit_sum)) %>% 
        pull(do_grupo)
    
    b = embaralhados %>% 
        filter(!abusou) %>% 
        summarise(do_grupo = mean(k_unit_sum)) %>% 
        pull(do_grupo)
    
    a - b
}
```

```{r}
simulacoes = tibble(simulacao = 1:5000) %>% 
  mutate(theta_nulo = map_dbl(simulacao, ~ s(binge)))

simulacoes
```

```{r}
theta_chapeu = -0.1494538

simulacoes %>% 
  ggplot(aes(x = theta_nulo)) + 
  geom_histogram(binwidth = .1) + 
  geom_vline(xintercept = c(-theta_chapeu, theta_chapeu))
```

```{r}
p = simulacoes %>% 
  summarise(p_valor = sum(abs(theta_nulo) >= abs(theta_chapeu))/n(), 
            .groups = "drop")

p
```

